【裁判字號】    95,台抗,438
【裁判日期】    951012
【裁判案由】    違反槍砲彈藥刀械管制條例聲請再審
【裁判全文】
最高法院刑事裁定              九十五年度台抗字第四三八號
抗  告  人  甲○○
受 判決 人  乙○○
上列抗告人因受判決人違反槍砲彈藥刀械管制條例案件，不服台
灣高等法院台中分院中華民國九十五年八月十八日駁回聲請再審
之裁定（九十五年度聲再字第一二Ｏ、一二一、一二二號），提
起抗告，本院裁定如下：
    主  文
抗告駁回。
    理  由
按為受判決人之利益聲請再審，得由(一)管轄法院之檢察官、(二)受
判決人、(三)受判決人之法定代理人或配偶、(四)受判決人已死亡者
，其配偶、直系血親、三親等內之旁系血親、二親等內之姻親或
家長家屬為之，刑事訴訟法第四百二十七條定有明文。又聲請再
審，應以再審書狀敘述理由，附具原判決之繕本及證據，提出於
管轄法院為之，同法第四百二十九條亦規定甚明。本件抗告人甲
○○即受判決人乙○○之父，因受判決人違反槍砲彈藥刀械管制
條例等案件向原審法院聲請再審意旨略稱：原判決所憑之證言，
係屬虛偽，因依刑事訴訟法第四百二十條第一項第二款聲請再審
云云。原審法院則以(一)受判決人即被告乙○○係民國六十六年十
二月六日生，現已滿二十八歲，業已成年，且於台灣澎湖監獄執
行，有台灣高等法院被告全國前案紀錄表一份在卷可稽，而受判
決人之父母以法定代理人之資格為受判決人之利益聲請再審，必
以受判決人係無行為能力人或限制行為能力人為前提要件，受判
決人既已成年，且非禁治產人，其父即無法定代理人之資格，自
無為受判決人之利益聲請再審之餘地，抗告人聲請再審之程序違
背規定。(二)按聲請再審，應對確定之判決為之。查原審法院八十
六年度上訴字第二四九二號判決並非確定判決，該案之確定判決
為原審八十九年度上更（一）字第三二七號判決，此有台灣高等
法院被告全國前案紀錄表一份在卷可稽，抗告人對於原審八十六
年度上訴字第二四九二號判決聲請再審，亦有未合。(三)聲請再審
應附具原判決之繕本，惟本件抗告人僅附具原審八十九年度上訴
字第二二六一號判決第一頁至第三頁之繕本及九十一年度上訴字
第一四二二號判決第一頁至第三頁之繕本，並非完整之原判決繕
本，其聲請再審之程序均屬違背規定，因依刑事訴訟法第四百三
十三條規定，裁定予以駁回等情。經核於法並無違誤。抗告意旨
仍執陳詞指摘原裁定不當，為無理由，應予駁回。
據上論結，應依刑事訴訟法第四百十二條，裁定如主文。
中    華    民    國  九十五  年    十    月   十二   日
                      最高法院刑事第四庭
                          審判長法官  池  啟  明
                                法官  郭  毓  洲
                                法官  韓  金  秀
                                法官  黃  梅  月
                                法官  洪  明  輝
      本件正本證明與原本無異
                                      書  記  官
中    華    民    國  九十五  年    十    月   十六   日
                                                      J


司法院資訊處製作；財團法人民間司法改革基金會備份。
